【裁判字號】    99,監,118
【裁判日期】    990625
【裁判案由】    另行選定監護人
【裁判全文】
臺灣臺北地方法院民事裁定               99年度監字第118號
    聲  請  人  丙○○
上列聲請人間聲請另行選定監護人事件，本院裁定如下：
    主  文
選定聲請人丙○○（男，民國76年11月19日出生，身分證統一編
號：Ｚ000000000號）為受監護宣告人朱史中美之監護人。
指定甲○○（女，民國69年6月19日出生，身分證統一編號：Ｚ00
0000000號）為會同開具財產清冊之人。
聲請程序費用由相對人負擔。
    理  由
一、按受監護宣告之人應置監護人；監護人死亡者，法院得依受
    監護人、四等親內之親屬、檢察官、主管機關或其他利害關
    係人之聲請或依職權，另行選定適當之監護人；法院為監護
    之宣告時，應依職權就配偶、四親等內之親屬、最近一年有
    同居事實之其他親屬、主管機關、社會福利機構或其他適當
    之人選定一人或數人為監護人，並同時指定會同開具財產清
    冊之人；法院為前項選定及指定前，得命主管機關或社會福
    利機構進行訪視，提出調查報告及建議。監護之聲請人或利
    害關係人亦得提出相關資料或證據，供法院斟酌；法院選定
    監護人時，應依受監護宣告之人之最佳利益，優先考量受監
    護宣告之人之意見，審酌一切情狀，並注意下列事項：（一
    ）受監護宣告之人之身心狀態與生活及財產狀況。（二）受
    監護宣告之人與其配偶、子女或其他共同生活之人間之情感
    狀況。（三）監護人之職業、經歷、意見及其與受監護宣告
    之人之利害關係。（四）法人為監護人時，其事業之種類與
    內容，法人及其代表人與受監護宣告之人之利害關係。民國
    97 年5月2日修正、同年5月23日公布並於98年11月23日施行
    之民法第1110條、第1113條準用第1106條、第1111條、第11
    11 條之1分別定有明文。上開修正民法施行前，已為禁治產
    宣告者，於新法施行後，視為已為監護宣告，並於新法施行
    後，適用新法之規定，民法總則施行法第4條第2項亦定有明
    文。本件朱陳美史經本院以84年度禁字第61號民事裁定為禁
    治產宣告，依上規定，於98年11月23日新法施行後，視為已
    為監護宣告並適用新法之規定。
二、本件聲請意旨略以：相對人即禁治產人朱史中美係聲請人之
    母，相對人前經鈞院以84年度禁字第61號裁定宣告為禁治產
    人，因相對人之監護人乙○○已於民國 98 年 1 月 1 日死
    亡，茲為保障其權益，爰依新法規定聲請選定聲請人丙○○
    為相對人朱史中美之監護人，並指定由甲○○為會同開具財
    產清冊之人等語。
三、經查聲請人主張之事實，業據其提出戶籍謄本、同意書等件
    為證，堪信為真實。本院審酌聲請人及甲○○為相對人朱史
    中美之子女，為主要負責照顧者，並經相對人之家屬同意，
    依受監護宣告之人之最佳利益，爰選定聲請人丙○○為受監
    護宣告之人朱史中美之監護人；並指定甲○○為會同開具財
    產清冊之人，以資保護受監護宣告之人朱史中美之權益。爰
    裁定如主文。
中    華    民    國    99    年    6     月    25    日
                    家事法庭    法  官  彭南元
以上正本係照原本作成。
如對本裁定抗告須於裁定送達後10日內向本院提出抗告狀，並應
繳納抗告費新台幣1000元整。
中    華    民    國    99    年    6     月    25    日
                                書記官  尹遜言

司法院資訊處製作；財團法人民間司法改革基金會備份。
